臺灣臺中地方法院交通事件裁定　　　　　　　　　　九十三年度交聲字第七五八號
　　原處分機關　交通部公路總局台中區監理所
　　異議人即
　　受處分人　　甲○○
右列受處分人因違反道路交通管理處罰條例案件，對於交通部公路總局台中區監理所
九十三年十月七日所為之裁決（中監違字第裁６０─Ｇ00000000號裁決書）
，聲明異議，本院裁定如左：
    主  文
異議駁回。
    理  由
一、原處分機關略以：本案係台中市警察局交通警察隊舉發受處分人甲○○所有之車
    號２６２１─ＦＺ號自小客車於九十三年五月二十七日九時一分許，行經台中市
    ○○○路、永春東路口處，因「不依標誌標線號誌指示」違規，受處分人未於應
    到案日期前到案，本所遂於九十三年十月七日以中監違字第裁６０─Ｇ0000
    0000號裁決書，裁處罰鍰新台幣一千四百元整，並記違規點數一點，逾期則
    依裁決書處罰主文規定裁處，於法並無不合等語。
二、本件異議人即受處分人甲○○則以：因管理員查無此人，所以將罰單退回，爰聲
    明異議云云。
三、按汽車駕駛人轉彎時，有不依標誌、標線、號誌指示者，處新台幣六百元以上一
    千八百元以下罰鍰，並記違規點數一點；復依違反道路交通管理事件統一裁罰標
    準表規定，於十五日以上三十日以內者，處罰鍰新台幣一千四百元整並記違規點
    數一點，道路交通管理處罰條例第四十八條第三款及第六十三條第一項第一款分
    別定有明文。另汽車違反道路交通管理事件，以科學儀器取得違規證據資料，足
    資認定其違規事實者，得逕行舉發之，而逕行舉發，應記明車輛牌照號碼、車型
    等可資辨明之資料，查明汽車所有人姓名或名稱、住址，並以該汽車所有人為被
    通知人製單舉發之，由舉發機關送達被通知人；再按對於當事人之送達，應為送
    達之處所不明者，行政機關得依申請准為公示送達，如無人為公示送達之申請者
    ，行政機關為避免行政程序遲延，認有必要時，得依職權命為公示送達，亦分別
    為行政程序法第七十八條第一項第一款、第二項所明定。
四、本件受處分人甲○○所有之車號２６２１─ＦＺ號自小客車於前揭時、地之違規
    行為，異議人固不否認，辯稱：因大樓管理員查無此人，故將舉發違規通知單退
    回云云。惟查：前揭中市警交字第Ｇ00000000號舉發通知單，經原舉發
    單位以掛號方式郵寄至受處分人之戶籍地址即「台中市○○區○○路七二四巷九
    號十一樓」無誤，經該址大樓管理員以受處分人已「遷移不明」無法送達而退件
    ，原舉發單位乃依法辦理公示送達等情，有前揭舉發單一紙、違規採證相片二幀
    、信封影本紙、郵局「遷移不明」無法投遞退回章、異議人戶籍地大樓管理委員
    會警衛室收執章、台中市警察局九十三年七月二十八日中市警交字第０９３００
    １２９９２２號公告暨通知單退件移送清冊各及法務部戶役政連結作業系統表各
    一紙在卷可稽，是該舉發違規通知單業已依受處分人之戶籍地址寄送，因該址大
    樓管理員以受處分人遷移不明而退回，則異議人縱未有遷移之事實，惟該大樓管
    理員乃屬異議人之使用人，因使用人之過失造成掛號郵件無法送達，仍可歸責為
    異議人之過失；從而，受處分人所有之車號２６２１─ＦＺ號自小客車，既有前
    揭違規行為，且原舉發單位按址寄送舉發單，在無法送達而退件後，原舉發單位
    亦已依法辦理公示送達，已生送達之效力。原處分機關本於上開舉發通知單，在
    未有繳交罰鍰紀錄下據以裁罰，於法並無不合，本件異議為無理由，應予駁回。
五、據上論斷，應依道路交通管理處罰條例第八十七條第二項、道路交通案件處理辦
    法第十九條，裁定如主文。
中      華      民      國    九十三    年     十一    月    廿九    日
                                        臺灣臺中地方法院交通法庭
                                            法  官  王  靜  秋
右正本證明與原本無異。
如不服本裁定應於送達後五日內向本院提出抗告狀。
                                            書記官
中      華      民      國    九十三    年    十一     月    二十九     日
